【裁判字號】    95,裁,2397
【裁判日期】    951030
【裁判案由】    公寓大廈管理條例
【裁判全文】
最  高  行  政  法  院  裁  定
                                     95年度裁字第02397號
聲  請  人  丁○○
            乙○○
            甲○○
兼上三人共同
訴訟代理人  丙○○
上列聲請人因公寓大廈管理條例事件，對於中華民國95年7月14
日本院95年度裁字第1529號裁定，聲請再審。本院裁定如下：
    主  文
再審之聲請駁回。
再審訴訟費用由聲請人負擔。
    理  由
一、按對於本院裁定聲請再審，依行政訴訟法第283條準用同法
    第277條第1項第4款之規定，必須表明再審理由及關於再審
    理由並遵守不變期間之證據。所謂表明再審理由，必須指明
    其所再審之裁定，有如何合於行政訴訟法第273條第1項、第
    2項所定再審事由之具體情事始為相當，倘僅泛言有何條款
    之再審事由，而無具體情事；或僅指明所聲請再審之裁定前
    各程序所為裁判，有如何再審事由，而未具體指及其所聲請
    再審之裁定有合於再審之事由者，均難謂已表明再審事由，
    其再審之聲請，即屬不合法。
二、本件聲請人前因有關公寓大廈管理條例事件提起行政訴訟，
    經本院95年度裁字第7號裁定駁回。聲請人不服，聲請再審
    ，經本院95年度裁字第1529號裁定（下稱原裁定）以聲請人
    未具體表明再審事由，駁回在案。
三、聲請人聲請意旨略謂：聲請人於民國95年2月13日提起聲請
    再審狀已詳述在程序上及實體上均有行政救濟之權利，依鈞
    院55年判字第223號判例、56年判字第182號判例、69年判字
    第234號判例、81年判字第1006號判例等及司法院釋字第423
    號解釋足證聲請人提起訴訟自屬合法有據，聲請人防火巷全
    面被封堵，無法逃生，申請機車退出騎樓被拒絕，行政機關
    及原審法院亦違背道路交通管理處罰條例第3條、第82條、
    市區道路條例第28條、第32條及臺北市市區道路管理規則第
    3條及第4條之規定，聲請人所主張並非法律上見解之歧異，
    原裁定為違法裁定，請求廢棄原裁定等語。
四、然查本件聲請人對原裁定聲請再審，重複所述之實體上法律
    關係之理由，對於原裁定以聲請人前程序之聲請為不合法而
    予駁回，未具體說明有如何法定再審之事由，其僅泛言聲請
    人有程序上及實體上行政救濟之權利，揆諸首揭說明，其再
    審之聲請即於法不合，應予駁回。
五、依行政訴訟法第283條、第278條第1項、第104條、民事訴訟
    法第95條、第78條、第85條第1項，裁定如主文。
中    華    民    國    95    年    10    月    30    日
                  第六庭審判長法  官  張  登  科
                              法  官  葉  百  修
                              法  官  藍  獻  林
                              法  官  林  清  祥
                              法  官  鄭  小  康
以  上  正  本  證  明  與  原  本  無  異
中    華    民    國    95    年    10    月    31    日
                              書記官  邱  彰  德


司法院資訊處製作；財團法人民間司法改革基金會備份。
